臺灣彰化地方法院刑事判決　　　　　　　　　　　　　九十四年度易緝字第一七號
　　公　訴　人　臺灣彰化地方法院檢察署檢察官
　　被　　　告　甲○○
右列被告因違反毒品危害防制條例案件，經檢察官提起公訴（九十一年度毒偵字第三
二五四號），本院依刑事訴訟法第二百七十三條之一第一項之規定，裁定改用簡式審
判程序判決如左：
    主  文
甲○○連續施用第貳級毒品，累犯，處有期徒刑拾月。
另案所扣之安非他命壹包（毛重零點八公克，含包裝袋壹個）及玻璃球管壹支，均沒
收銷燬之。
    事  實
一、甲○○前因違反肅清煙毒條例等案件，經本院以八十二年訴字第五一五號判決判
    處應執行有期徒刑二年四月，後因上訴經臺灣高等法院臺中分院駁回而確定，並
    於民國八十三年十一月十一日入監執行，其另因違反麻醉藥品管理條例案件，而
    經本院於八十四年二月二十五日，以八十四年易字第九號判處有期徒刑六月確定
    後，與前案接續執行至八十四年十二月一日，即因縮短刑期假釋出監，後其假釋
    因故經撤銷後，又於八十七年八月二十五日再次入監執行，至八十八年十二月二
    十三日再次因縮短刑期假釋出監，並於八十九年四月二十七日因假釋期滿未經撤
    銷而以執行完畢論。其於八十七年間，另因施用毒品案件，經依本院裁定送觀察
    、勒戒後，認無繼續施用毒品之傾向，於八十七年十一月五日其觀察、勒戒執行
    完畢出所後，由臺灣彰化地方法院檢察署檢察官於八十七年十一月四日，以八十
    七年度偵字第八一七三號、第九○五三號不起訴處分確定，復因連續施用第二級
    毒品安非他命案件，另經本院裁定送觀察、勒戒後，認為有繼續施用毒品之傾向
    ，除經本院另以裁定送強制戒治外，並由臺灣彰化地方法院檢察署檢察官依法提
    起公訴，並經本院於九十一年二月七日，以九十一年度訴字第七五號判決判處應
    執行有期徒刑一年二月確定（尚未執行），而其強制戒治部分，則係於九十一年
    一月九日入所執行，於強制戒治執行滿三個月後，因戒治成效良好，經評定認為
    無繼續戒治之必要，另經本院裁定停止戒治，所餘戒治期間付保護管束後，於九
    十一年六月二十五日停止戒治出所。惟其仍不知悔改，竟於上開停止戒治付保護
    管束期間，即基於施用第二級毒品安非他命之概括犯意，自九十一年十二月五日
    起，至九十四年三月八日止（起訴書載為九十一年十二月六日前四日內之不詳時
    間），在其位於彰化縣埔鹽鄉○○村○○路四十二之一號之住所處旁之田裡等處
    ，以將安非他命置於扣案之玻璃球管內加熱之方式，連續施用第二級毒品安非他
    命多次，平均一個多月施用一次，嗣先於九十一年十二月六日，甲○○因於停止
    戒治保護管束期間，經合法通知至臺灣彰化地方法院檢察署觀護人室接受尿液檢
    驗時，因檢驗結果確呈安非他命類陽性反應，始查獲其當時有施用毒品之犯行，
    後因甲○○逃匿，而經本院以九十二年彰院鳴緝字第一○五號發布通緝，嗣為警
    於九十四年三月十一日十五時三十分許，在臺中市○區○○街二十一巷十一之一
    號將之緝獲，並扣得安非他命一包（毛重○˙八公克，含包裝袋一個）及玻璃球
    管一支（未扣於本案），始知上情。
二、案經臺灣彰化地方法院檢察署檢察官自動簽分案並依法偵查起訴。
    理  由
一、訊據被告甲○○對前揭連續施用第二級毒品之犯罪事實坦白承認，且其至臺灣彰
    化地方法院檢察署觀護人室接受尿液檢驗時，結果確呈安非他命類陽性反應，此
    有詮昕科技股份有限公司所出具之濫用藥物尿液檢驗報告一紙附卷可稽，並有刑
    案資料查註紀錄表、全國施用毒品案件紀錄表及前開臺灣彰化地方法院檢察署八
    十七年度偵字第八一七三號、第九○五三號不起訴處分書、本院九十一年度訴字
    第七五號判決書各一份附卷可相佐證，是被告犯行堪予認定，應依法予以論科。
二、核被告甲○○所為，係犯毒品危害防制條例第十條第二項之施用第二級毒品罪。
    其施用毒品前、後持有毒品及專供施用毒品器具之行為，已為其施用毒品犯行所
    吸收，不另論處。又其先後多次施用第二級毒品安非他命之犯行，時間緊接、所
    犯構成要件相同，顯係基於概括犯意為之，應依連續犯之規定論以一罪，並依法
    加重其刑；公訴人雖僅就被告於九十一年十二月五日之施用毒品犯行予以起訴，
    惟其後未經起訴之施用毒品犯行，除已據公訴人當庭請求併案審理外，因此部分
    之犯行本與起訴有罪部分具有連續犯之裁判上一罪關係，本院自得併予審理。再
    被告因前違反肅清煙毒條例等案件，經本院以八十二年訴字第五一五號判決判處
    應執行有期徒刑二年四月確定，另因違反麻醉藥品管理條例案件，經本院以八十
    四年易字第九號判處有期徒刑六月確定，二案接續執行至八十九年四月二十七日
    始因假釋期滿未經撤銷而以執行完畢論，此有臺灣彰化地方法院檢察署被告之刑
    案資料查註紀錄表一份附卷為憑，其於受有期徒刑之執行完畢後，五年以內再犯
    本件有期徒刑以上之罪，為累犯，應依法遞加重其刑。爰審酌被告犯罪之動機、
    目的、方法、手段、所生危害，其前有犯罪記錄，品行不佳，復因施用毒品，經
    送戒毒處分及判處徒刑後，仍未改其施用毒品之惡習，難予輕縱，及其犯後對其
    犯行坦白承認，態度尚稱良好等一切情狀，量處如主文所示之刑，以示懲儆。至
    另案所扣之安非他命一包（毛重○˙八公克）係毒品，而用以包裝安非他命之包
    裝袋因其上殘留之毒品已難以析離，亦應視為毒品，另球型玻璃球管一支係被告
    所有，且專供其施用第二級毒品安非他命所用之物，業據被告供明在卷，皆應依
    同條例第十八條第一項前段之規定宣告沒收並諭知銷燬。
三、據上論斷，應依刑事訴訟法第二百七十三條之一第一項、第二百九十九條第一項
    前段，毒品危害防制條例第十條第二項、第十八條第一項前段，刑法第十一條前
    段、第五十六條、第四十七條，判決如主文。
本案經檢察官林裕斌到庭執行職務。
中      華      民      國    九十四    年      四      月     十四     日
                                  臺灣彰化地方法院刑事第一庭
                                      法      官  葛  永  輝
右正本證明與原本無異。
如不服本判決，應於判決送達後十日內向本院提出上訴狀( 須附繕本 )。
                                      法院書記官  施  惠  卿
中      華      民      國    九十四    年      四      月     十四     日
毒品危害防制條例第十條
施用第一級毒品者，處六月以上五年以下有期徒刑。
施用第二級毒品者，處三年以下有期徒刑。
